臺灣新北地方法院刑事判決
110年度審交訴字第148號
公  訴  人  臺灣新北地方檢察署檢察官
被      告  吳坤山




指定辯護人  本院公設辯護人湯明純  
上列被告因過失致死案件，經檢察官提起公訴（110年度偵字第2
7947號），被告於本院準備程序中就被訴事實為有罪之陳述，經
本院合議庭裁定由受命法官獨任進行簡式審判程序，判決如下:
    主  文
吳坤山因過失致人於死，處有期徒刑玖月。
    事  實
一、吳坤山領有小型車普通駕駛執照，於民國110年6月29日7時3
    3分許，駕駛車牌號碼0000-00號自用小客貨車，自新北市三
    重區車路頭街139巷永盛公園路邊倒車時，本應注意駕駛人
    駕駛汽車，應遵守道路交通標誌、標線、號誌之指示，且汽
    車倒車時，應顯示倒車燈光或手勢後，謹慎緩慢後倒，並應
    注意其他車輛及行人，而依當時天候晴、日間自然光線、柏
    油路面乾燥無缺陷、無障礙物、視距良好等情，並無不能注
    意之情事，竟疏未注意及此，貿然倒車並跨越分向限制線駛
    入對向車道，不慎撞及於對向車道沿新北市三重區車路頭街
    139巷往車路頭街方向步行之行人顏陳雪，顏陳雪因而倒地
    ，吳坤山不知肇事繼續倒車而輾壓過顏陳雪，顏陳雪因而受
    有全身多處鈍挫傷、創傷性主動脈破裂、骨盆粉碎性骨折、
    右側多處肋骨骨折、右側氣胸、雙側血胸、雙側肱骨骨折等
    傷害，經送醫急救，仍於110年6月30日21時54分許，因上開
    傷害導致外傷性休克死亡。吳坤山於肇事後，在有偵查權限
    之警察機關尚不知何人為肇事者前，向據報前往現場處理之
    員警陳述車禍發生經過而自首並願接受裁判。
二、案經顏陳雪之子顏玉瑩訴由新北市政府警察局三重分局報告
    臺灣新北地方檢察署檢察官偵查起訴。
    理  由
壹、程序方面：
    本件被告吳坤山所犯係死刑、無期徒刑、最輕本刑為3年以
    上有期徒刑以外之罪，其於準備程序中就被訴事實為有罪之
    陳述，經法官告知簡式審判程序之旨，並聽取公訴人及被告
    、辯護人之意見後，依刑事訴訟法第273條之1第1項規定，
    由本院合議庭裁定由受命法官獨任進行簡式審判程序，且依
    刑事訴訟法第273條之2及第159條第2項規定，不適用傳聞法
    則有關限制證據能力之相關規定，合先敘明。
貳、實體方面：
一、上揭犯罪事實，業據被告吳坤山於警詢時、偵查中、本院準
    備程序及審理時均坦承不諱，核與告訴人顏玉瑩於警詢中之
    指訴相符，並有新北市政府警察局舉發違反道路交通管理事
    件通知單1份、監視器錄影畫面截圖照片6張、道路交通事故
    現場圖、道路交通事故調查報告表㈠、㈡各1份、道路交通事
    故照片14張、道路交通事故當事人酒精測定紀錄表、道路交
    通事故肇事人自首情形記錄表、證號查詢汽車駕駛人、車號
    查詢汽車車籍各1份、現場勘察照片13張、監視器錄影畫面
    光碟1片附卷可稽（見相驗卷第49、51、57至85、93、95、1
    09至115頁）；而被害人顏陳雪因本件交通事故，受有全身
    多處鈍挫傷、創傷性主動脈破裂、骨盆粉碎性骨折、右側多
    處肋骨骨折、右側氣胸、雙側血胸、雙側肱骨骨折等傷害，
    經送醫急救，仍於110年6月30日21時54分許，因上開傷害導
    致外傷性休克死亡一情，亦有新光醫療財團法人新光吳火獅
    紀念醫院乙種診斷證明書1紙、臺灣新北地方檢察署相驗筆
    錄、相驗屍體證明書、檢驗報告書各1份、相驗照片22張在
    卷可佐（見相驗卷第47、117、131至143、163至173頁），
    上開事實自堪認定。
二、按駕駛人駕駛汽車，應遵守道路交通標誌、標線、號誌之指
    示；汽車倒車時應顯示倒車燈光或手勢後，謹慎緩慢後倒，
    並應注意其他車輛及行人，道路交通安全規則第90條第1項
    、第110條第2款分別定有明文。又雙黃實線設於路段中，用
    以分隔對向車道，並雙向禁止超車、跨越或迴轉；分向限制
    線，用以劃分路面成雙向車道，禁止車輛跨越行駛，並不得
    迴轉，道路交通標誌標線號誌設置規則第149條第1項第8款
    、第165條第1項亦分別定有明文。案發當時，被告為具有通
    常智識且領有小型車普通駕駛執照之成年人，對於上開交通
    規則不容諉為不知，而觀諸前揭卷附道路交通事故調查報告
    表㈠所載，案發當時天候晴、日間自然光線、柏油路面乾燥
    無缺陷、無障礙物、視距良好，足見被告並無不能注意之情
    事，竟疏未注意後方人車動向，即貿然倒車並跨越分向限制
    線駛入對向車道，因而撞及並輾壓過被害人，被告之駕駛行
    為具有過失，至為灼然。又被告之過失行為與被害人之死亡
    結果間，具有相當因果關係，亦可認定。綜上所述，足認被
    告前揭任意性自白核與事實相符，應可採為認定事實之依據
    。從而，本案事證已臻明確，被告犯行堪予認定，應依法論
    科。
三、論罪科刑：
  ㈠核被告所為，係犯刑法第276條之過失致死罪。
　㈡又被告於車禍發生後，在犯罪未被有偵查權限之機關或公務
    員發覺前，主動向據報前往現場處理之員警表明係肇事者，
    而願接受裁判之情形，有道路交通事故肇事人自首情形記錄
    表1 份在卷可考（見相驗卷第85頁），合於自首要件，爰依
    刑法第62條前段規定減輕其刑。
  ㈢爰審酌被告駕駛車輛參與道路交通，本應小心謹慎以維自身
    及他人之安全，於肇事地點倒車時，疏未注意後方人車動向
    ，貿然倒車並跨越分向限制線駛入對向車道而肇事，並肇致
    被害人死亡之結果，對被害人家屬造成無可彌補之創傷，且
    除強制責任險之外，迄未與被害人家屬達成和解，賠償被害
    人家屬之損失，另考量被告之素行尚可，此有臺灣高等法院
    被告前案紀錄表在卷可按，犯後坦承犯行之態度，及其過失
    程度，並兼衡其自陳國小肄業之智識程度、目前因中風致行
    動不便、因無人照顧而居住在仁愛之家之生活狀況等一切情
    狀，量處如主文所示之刑，以資懲儆。
據上論斷，應依刑事訴訟法第273條之1第1項、第299條第1項前
段，刑法第276條、第62條前段，刑法施行法第1條之1第1項，判
決如主文。
本案經檢察官洪湘媄提起公訴，經檢察官張啓聰到庭執行職務。
中　　華　　民　　國　　111 　年　　1 　　月　　19　　日
                  刑事第二十五庭  法  官      曾淑娟
上列正本證明與原本無異。
如不服本判決，應於判決送達後20日內敘明上訴理由，向本院提
出上訴狀 (應附繕本) ，上訴於臺灣高等法院。其未敘述上訴理
由者，應於上訴期間屆滿後20日內向本院補提理由書「切勿逕送
上級法院」。
                                  書記官　    張佑慈
中　　華　　民　　國　　111 　年　　1 　　月　　20　　日

附錄本案論罪科刑法條全文：
中華民國刑法第276條
因過失致人於死者，處5年以下有期徒刑、拘役或50萬元以下罰
金。